臺灣高雄地方法院民事判決　　　　　 110年度雄簡字第1900號
原　　　告　陳進松即陳昱升

被　　　告　馨琳揚企管顧問有限公司


法定代理人　唐明良　
訴訟代理人　張光怡　
上列當事人間確認債權不存在事件，本院民國110 年12月20日辯
論終結，判決如下：
    主      文
確認被告對原告如附表所示之債權不存在。
被告不得持本院110 年度司促字第5563號支付命令暨確定證明書
之執行名義對原告為強制執行。
本院110 年度司執字第48076 號強制執行事件之強制執行程序，
應予撤銷。
訴訟費用由被告負擔。
    事實及理由
一、原告主張：原告前向聲請消費者債務清理條例（下稱消債條
    例）之清算程序，原告依照聯徵中心之債權人清冊陳報債權
    ，非故意未申報被告債權，嗣經本院109 年度消債職聲免字
    第83號裁定原告應予免責。被告另主張對原告有如附表所示
    之債權，並聲請支付命令，經110 年度司促字第5563號獲准
    ，被告持此為執行名義聲請強制執行經本院110 年度司執字
    第48076 號受理在案，然被告未於債權申報期間申報債權，
    實難認被告有何不可歸責之事由。為此，爰起訴請求，並聲
    明：確認被告對原告如附表所示之債權不存在。
二、被告則以：被告在106 年、107 年間分別自台灣大哥大股份
    有限公司、台灣之星電信股份有限公司受讓如附表所示之債
    權，原告知悉有積欠電信費卻漏未將系爭債權列入，而被告
    對此並無注意義務，屬於不可歸責被告事由，原告仍應履行
    系爭債權之債務等詞置辯。並聲明：原告之訴駁回。
三、按關於確認之訴，依民事訴訟法第247 條第1 項規定，非原
    告有即受確認判決之法律上利益者，不得提起之；確認證書
    真偽或為法律關係基礎事實存否之訴，亦同。而所謂即受確
    認判決之法律上利益，係指因法律關係之存否不明確，致原
    告在私法上之地位有受侵害之危險，而此項危險得以對於被
    告之確認判決予以除去之者而言（最高法院42年度台上字第
    1031號裁判意旨參照）。查被告前以附表所示債權聲請核發
    上開支付命令獲准之事實，為兩造所不爭。原告既否認附表
    所示債權存在，足見兩造對此節仍有爭執，且此種不安之法
    律狀態，能以確認判決除去之，故依前揭說明，原告提起本
    件確認之訴即具有確認利益，應予准許。
四、次按法院為終止或終結清算程序之裁定確定後，除別有規定
    外，應以裁定免除債務人之債務。又免責裁定確定時，除別
    有規定外，對於已申報及未申報之債權人均有效力；因不可
    歸責於債權人之事由致未申報之債權，債務人對該債權清償
    額未達已申報債權受償比例之債務，不受免責裁定之影響，
    消費者債務清理條例第132 條、第137 條第1 項前段、第13
    8 條第5 款分別定有明文。本件原告前於106 年間聲請清算
    程序，並自106 年11月28日下午4 時起開始清算程序，有本
    院106 年度消債清字第166 號裁定可考。而附表所示之債權
    係在原告聲請清算程序前所發生，應屬於清算債權，非依清
    算程序，不得行使其權利。被告雖抗辯其未申報不可歸責於
    己之事由所致，應不受免責裁定之影響等語。惟被告就其係
    因不可歸責於己之事由而未申報系爭債權乙節，未能舉證以
    實其說，本院難為被告有利之認定，尚難依上開條例第138
    條第5 款規定認不受免責裁定影響。準此，原告對被告所負
    如附表所示債權之債務，已因裁定免除而消滅。
五、從而，原告經免責裁定確定，附表所示債權亦屬免責裁定效
    力所及，又未有不受免責裁定影響之事由，則原告起訴請求
    確認被告對原告如附表所示債權權不存在，並請求被告不得
    以上開支付命令暨確定證明書聲請強制執行，暨撤銷前開強
    制執行程序為有理由，應予准許。
六、兩造其餘攻擊及舉證方法經審酌核與本件判決結果無影響，
    爰不一一論述，併予敘明。
七、據上論結，原告之訴有理由一部無理由，依民事訴訟法第
    第78條判決如主文。
中    華    民    國   111    年    1     月    10    日
                  高雄簡易庭  法      官  楊詠惠
以上正本係照原本作成。
如不服本判決，應於送達後20日內，向本院提出上訴狀並表明上
訴理由，如於本判決宣示後送達前提起上訴者，應於判決送達後
20日內補提上訴理由書（須附繕本）。
中    華    民    國   111    年    1     月    10    日
                              書  記  官  蔡佩珊